【裁判字號】    97,抗,170
【裁判日期】    970321
【裁判案由】    聲請撤銷緩刑
【裁判全文】
臺灣高等法院高雄分院刑事裁定           97年度抗字第170號
抗  告  人
即  受刑人  甲○○
上列抗告人因檢察官聲請撤銷緩刑案件，不服臺灣高雄地方法院
中華民國97年1 月17日裁定（96年度撤緩字第156 號），提起抗
告，本院裁定如下：
    主  文
原裁定撤銷，發回臺灣高雄地方法院。
    理  由
一、原裁定以：按受緩刑之宣告而違反刑法第74條第2 項第1 款
    至第8 款所定負擔情節重大，足認原宣告之緩刑難收其預期
    效果，而有執行刑罰之必要者，得撤銷其宣告，刑法第75條
    之1 第1 項第4 款定有明文。本案受刑人甲○○前因犯臺灣
    地區與大陸地區人民關係條例案件，經法院於民國96年5 月
    9 日以95年度訴字第4431號判處有期徒刑2 年，緩刑5 年，
    並應向國庫支付新臺幣9 萬元，上開判決並於96年6 月4 日
    確定在案，有上開刑事判決書、臺灣高等法院被告前案紀錄
    表附卷可稽。而本案受刑人經臺灣高雄地方法院檢察署屢次
    合法通知應報到支付9 萬元給公庫，惟迄今仍未向國庫支付
    上開應負擔之金額，此有臺灣高雄地方法院檢察署通知書、
    送達回證、刑事執行案件進行單在卷足佐，是受刑人於受緩
    刑之宣告後，竟未履行前開緩刑所附負擔之金額，其違反情
    節重大，顯未知悔悟，本院認受刑人原宣告之緩刑顯難收其
    預期效果，而有執行刑罰之必要，是聲請人依刑法第75條之
    1 第1 項第4 款之規定聲請撤銷緩刑之宣告，核無不合，應
    予准許云云。
二、經查本院審核卷內資料，上開抗告人即受刑人甲○○違犯臺
    灣地區與大陸地區人民關係條例案之判決書，所載被告即受
    刑人甲○○之住所為「高雄市新興區○○○路146 號11樓之
    6 」、居所為「高雄縣仁武鄉○○村○○○路87號」，然高
    雄地方法院檢察署雖就上開住居所發支付公庫通知，而依該
    等通知之送達回證觀之，該署對高雄市新興區○○○路146
    號11樓之6 之通知，送達回證不能送達事由係記載應受送達
    人住居所已遷移他處；至對高雄縣仁武鄉○○○路87號之通
    知（未送達），該送達回證則毫無記載，該署於96年9 月4
    日向內政部戶政資訊連結系統查詢受刑人甲○○之戶籍，甲
    ○○仍設籍於上開高雄市○○○路處所，乃該署竟不對受刑
    人設籍之高雄市○○○路住處之管轄警察機關為寄存送達，
    欲依受刑人於93年6 月3 日向海基會申請文書驗證所記載之
    地址「高雄市○○區○○街25號」，將支付公庫通知寄存於
    高雄市政府警察局三民第二分局，其送達是否合法，實值滋
    疑。原審未予詳察，即認受刑人有屢經合法通知應報到支付
    9 萬元給公庫，迄今仍未向國庫支付上開應負擔金額，情節
    重大，將緩刑宣告撤銷，殊嫌牽斷。受刑人抗告意旨堅稱其
    從未接獲前開支付公庫之通知，即非無據，受刑人提起抗告
    ，指摘原裁定不當，為有理由，應由本院將原裁定撤銷，發
    回原審法院，就臺灣高雄地方法院檢察署有無合法送達詳為
    查證後，另為適法之裁定。
三、據上論結，應依刑事訴訟法第413條，裁定如主文。
中    華    民    國    97    年    3     月    21    日
                  刑事第四庭    審判長法  官   蕭權閔
                                      法  官   吳進寶
                                      法  官   陳吉雄
以上正本證明與原本無異。
本裁定不得再抗告。
中    華    民    國    97    年    3     月    24    日
                                      書記官   郭蘭蕙
                                                   w


司法院資訊處製作；財團法人民間司法改革基金會備份。
